臺灣花蓮地方法院刑事判決　　　　　　　100年度易字第431號
公　訴　人　臺灣花蓮地方法院檢察署檢察官
被　　　告　葉志鴻
上列被告因竊盜案件，經檢察官提起公訴（ 100年度偵字第4467
號），被告於準備程序中就被訴事實為有罪之陳述，經告知簡式
審判程序之旨，並聽取當事人之意見後，本院合議庭裁定由受命
法官獨任進行簡式審判程序，並判決如下：
    主  文
葉志鴻攜帶兇器竊盜，累犯，處有期徒刑柒月。扣案之起子壹把
及鑰匙貳枝均沒收。
    事  實
一、葉志鴻前因竊盜罪，經本院以 94年度訴字第255號判決判處
    有期徒刑5月，緩刑2年確定，緩刑期間自民國94年10月21日
    起迄96年10月20日止，嗣葉志鴻於緩刑期間內因故意再犯傷
    害及恐嚇危害安全罪，經本院以 96年度花簡字第700號判決
    判處應執行拘役40日確定，前開緩刑宣告經本院以96年度撤
    緩字第97號裁定撤銷，於 97年8月20日縮刑期滿執行完畢。
二、詎其猶不知悔改，竟意圖為自己不法之所有，基於竊盜之犯
    意，於100年9月25日23時許，攜帶客觀上足以對人之生命、
    身體、安全構成威脅，具有危險性之起子 1把及不具有危險
    性之鑰匙2枝，在花蓮縣花蓮市○○路453巷與德安六街交岔
    路口附近，以上開自備之鑰匙 2枝輪流插入並轉動高國鈞所
    有停放在上址車牌號碼JE-5516 號自小客車（已發還高國鈞
    ）之車門鎖，待車門開啟後，再以相同方式開啟電門，並於
    發動得手後駕車離去，供己代步之用。嗣於翌（26）日 1時
    45分許，為警在花蓮縣花蓮市○○○街與中美路交岔路口查
    獲，並扣得上開鑰匙2枝及起子1把。
三、案經花蓮縣警察局花蓮分局報告臺灣花蓮地方法院檢察署檢
    察官偵查起訴。
    理  由
壹、程序事項：
    查被告葉志鴻所犯係死刑、無期徒刑、最輕本刑為 3年以上
    有期徒刑以外之罪，其於準備程序就上揭被訴事實為有罪之
    陳述，經告知簡式審判程序之旨，並聽取當事人之意見後，
    本院認無不得或不宜改依簡式審判程序進行之處，業已依刑
    事訴訟法第273條之1第 1項、第284條之1，裁定進行簡式審
    判程序，是本件之證據調查，依同法第273條之2規定，不受
    同法第159條第1項、第161條之2、第161條之3、第163條之1
    及第164條至第170條規定之限制，合先敘明。
貳、實體事項：
一、上揭事實，業據被告葉志鴻於警詢時、偵查中及本院準備程
    序及審理時坦承不諱，核與告訴人高國鈞指訴情節相符，並
    有花蓮縣警察局花蓮分局美崙派出所扣押筆錄、扣押物品目
    錄表、花蓮縣警察局車輛尋獲電腦輸入單、贓物認領保管單
    各1份及照片4張附卷可稽，足認被告自白與事實相符，應堪
    採信。本件事證明確，被告犯行洵堪認定，應依法論科。
二、核被告所為，係犯刑法第321條第1項第 3款攜帶兇器竊盜罪
    。按刑法第321條第1項第 3款之攜帶兇器竊盜罪，係以行為
    人攜帶兇器竊盜為其加重條件，此所謂兇器，其種類並無限
    制，凡客觀上足以對人之生命、身體、安全構成威脅，具有
    危險性之兇器均屬之，且祇須行竊時攜帶此種具有危險性之
    兇器為已足，並不以攜帶之初有行兇之意圖為必要（最高法
    院79年臺上字第5253號判例意旨參照）。經查，被告於行竊
    時所攜帶之前開起子 1把，經本院勘驗結果為金屬材質，質
    地堅硬，前端呈扁平狀（見本院卷第27頁），客觀上足對人
    之生命、身體、安全構成威脅，具有危險性，揆諸前開說明
    ，被告於行竊時攜帶上開起子，為刑法第321條第1項第 3款
    所稱之攜帶兇器，自無疑義。被告有事實欄一所示犯罪科刑
    及執行完畢之紀錄，有臺灣高等法院被告前案紀錄表 1紙附
    卷可佐，其受有期徒刑之執行完畢後， 5年內故意再犯本件
    有期徒刑以上刑之罪，為累犯，應依刑法第47條第 1項規定
    ，加重其刑。爰審酌被告正值壯年，不思以己力賺取生活所
    需，隨意竊取他人物品供己使用，實無足取，惟犯罪後於警
    、偵、審程序中坦承不諱，知所悔悟，且所竊得之上開自小
    客車已發還被害人，暨其犯罪動機、高中肄業之智識程度、
    犯罪所生之危害等一切情狀，量處如主文所示之刑，以示儆
    懲。扣案之起子1把及汽車鑰匙2枝，均為被告所有，汽車鑰
    匙2枝係供本件犯行所用之物，起子1把係預備供本件犯行所
    用之物，業據被告供明在卷，爰依刑法第38條第1項第2款規
    定均宣告沒收。
據上論斷，應依刑事訴訟法第273條之1第 1項、第299條第1項前
段，刑法第321條第1項第3款、第47條第1項、第38條第1項第2款
，判決如主文。
本案經檢察官簡淑如到庭執行職務
中    華    民    國   100    年    12    月    13    日
                  刑事第二庭    法  官  林季緯
以上正本證明與原本無異。
如不服本判決應於收受送達後10日內向本院提出上訴書狀，並應
敘述具體理由。其未敘述上訴理由者，應於上訴期間屆滿後20日
內向本院補提理由書(均須按他造當事人之人數附繕本)「切勿逕
送上級法院」。告訴人或被害人如對於本判決不服者，應具備理
由請求檢察官上訴，其上訴期間之計算係以檢察官收受判決正本
之日期為準。
中    華    民    國   100    年    12    月    13    日
                                書記官
附錄本判決論罪之法律條文：
中華民國刑法第321條第1項第3款
（加重竊盜罪）
犯竊盜罪而有下列情形之一者，處 6 月以上、5 年以下有期徒
刑，得併科新臺幣 10 萬元以下罰金：
一、侵入住宅或有人居住之建築物、船艦或隱匿其內而犯之者。
二、毀越門扇、牆垣或其他安全設備而犯之者。
三、攜帶兇器而犯之者。
四、結夥三人以上而犯之者。
五、乘火災、水災或其他災害之際而犯之者。
六、在車站、埠頭、航空站或其他供水、陸、空公眾運輸之舟、
    車、航空機內而犯之者。